# 持有待售资产列报及相关信息披露

提问人：TT202003 时间：2021-12-27 14:49:42
各位老师好：
假定有这样的一项业务：
A公司是一家境内主板上市公司，拟打算处置一联营企业的股权。在 12 月 31 日，通过初步分析，该股权似乎已经满足了持有待售条件。假设该交易满足交易所应披露的交易的标准，不满足股东大会审议的标准，A公司在 12 月 31 日前未披露该交易信息。次年Q1签订股权转让协议（进行了公告），并完成了股权转让款的支付及工商变更手续。
问题：
1.该项股权资产在 12 月 31 日是否应该列报为持有待售资产，即未对外公告是否对条件满足构成障碍？
2.一旦确认为持有待售资产，意味着交易基本达成，年报对外发布，是不是具有信息披露不及时的违规风险？

回答人：chenyiwei
由于协议签订是在资产负债表日后，在报告年度末尚无不可撤销的出售承诺，因此在报告年度末还不能列报为持有待售资产。这与是否发布公告无关。
建议考虑：“在 12 月 31 日，通过初步分析，该股权似乎已经满足了持有待售条件”依据是什么？